EDSON OLIVEIRA AMADO

Rua Augusto de Mari, nº 3994, Portão CURITIBA – PR

Tel.: (35) 9106-8036 E-mail: edsonamado@bol.com.br 26 anos, Brasileiro

Objetivo: Atuar na área de Engenharia aplicando meus conhecimentos com ética, comprometimento e responsabilidade.

Síntese de Qualificações

Profissional com experiência multidisciplinar de aproximadamente 07 anos no segmento de Engenharia. Atuação no segmento Civil e Industrial, desempenhando cargos estratégicos nas áreas: manutenção, medição, planejamento, projeto e produção. Com fortes vivências em grandes empreendimentos em todo território nacional, prestando serviços nos setores público e privado.

Formação Acadêmica

Graduação em Engenharia de Produção - Conclusão 07/2011Universidade Presidente Antônio Carlos – MG

Pós-Graduando em Engenharia de Manutenção – Previsão Conclusão 12/2016 Universidade Positivo – PR

Experiência Profissional

TEQUALY TÉCNICA INDUSTRIAL.

Período 06/2015 - ATUAL.

Local: Curitiba - PR.

Cargo: Supervisor de Planejamento Sênior.

Planejamento e acompanhamento de serviços de manutenção e montagem eletromecânica, com foco em Paradas Gerais e Programadas. Prestando serviços para os principais clientes: *TROMBINI*, *LWARCEL*, *KLABIN*, *SUZANO* e *INTERNATIONAL PAPER*.

ENGEVIX ENGENHARIA S/A.

Período 06/2014 - 02/2015.

Local: São José do Rio Preto – SP. Cargo: Engenheiro Fiscal Residente.

Atuação no gerenciamento do empreendimento de uma construção de uma unidade educacional do SESI – SP, atuando como Engenheiro Fiscal Residente fornecendo apoio e suporte técnico nos setores: engenharia, planejamento, produção, qualidade, segurança do trabalho e meio ambiente. Responsável pela aprovação de medição da construtora contratada, confecção de relatórios gerenciais para o cliente e acompanhamento de todo empreendimento em campo.

ENGEVIX ENGENHARIA S/A.

Período 06/2013 - 06/2014.

Local: Ribeirão das Neves - MG.

Cargo: Engenheiro Fiscal Obras e Planejamento.

Atuação no gerenciamento de todo empreendimento de uma construção de um Complexo Penitenciário, atuando diretamente na fiscalização dos serviços de campo e planejamento do projeto. Participação ativa na confecção dos cronogramas gerenciais, físico e financeiro, utilizando software MS Project. Responsável por controlar e sinalizar métodos e procedimentos de aumento da produtividade e redução de custos, interface direta com a coordenação das empresas contratadas para execução dos serviços do empreendimento, atuação na liberação de recursos e medições mensais de empresas contratadas e também responsável pela liberação de serviços em campo e programações semanais.

MANÁ ENGENHARIA E CONSTRUÇÃO LTDA.

Período 06/2012 - 05/2013.

Local: Curionópolis/Parauapebas - PA.

Cargo: Engenheiro de Planejamento/Medição.

Atuação em um projeto de obras civil para a mineradora VALE em sua fase de implantação, no qual estimei, planejei e acompanhei os serviços de campo de diversas frentes de serviços que faziam parte do empreendimento como um todo, atuação em frentes de serviços como: drenagens em geral (canaletas, dissipadores de energia, valetas de proteção), bases de ancoragem para espera de estrutura metálica e um pequeno trecho de terraplenagem. Responsável pela confecção e acompanhamento dos cronogramas físicos de execução em software MS Project, emissão dos boletins de medição de toda as frentes de serviço, elaboração dos R.D.O's, avanço físico no cronograma gerencial e cuidava diretamente da relação com a fiscalizadora Guimar Engenharia e cliente Vale.

Sob minha responsabilidade: 01 Engenheiro de Produção, 01 Técnico de planejamento, 01 Técnico de Qualidade e 01 assistente de medição.

EQUILIBRIO SOLUÇÕES INTELIGENTES EM ARQUITETURA LTDA.

Período 03/2012 – 05/2012. Local: Simões Filho – BA. Cargo: Planejador de Obras.

> Responsável pela elaboração do planejamento e programações da obra em uma edificação civil/industrial para a siderúrgica GERDAU utilizando software MS Project, analisando projetos, recursos necessários e outras exigências, a fim de atender às necessidades para execução do projeto, bem como apoiar a gerência de contrato, no cumprimento do cronograma da obra, atentando para a otimização de custos, qualidade e produtividade dos serviços prestados e das sequências executivas da obra. visando atingir os objetivos e metas. responsabilidade tinha а elaboração dos seguintes documentos acompanhamento do empreendimento: elaboração de relatórios gerenciais com dados estatísticos, EAP, cronogramas e curvas de avanço de projeto, relatórios emitidos ao cliente, com informações do andamento do projeto (relatório mensal e semanal, RDO, documentos emitidos e recebidos, curva S, histograma).

SECRETARIA MUNICIPAL DE PLANEJAMENTO E GESTÃO.

Período 02/2011 - 02/2012.

Local: Conselheiro Lafaiete - MG Cargo: Chefe de Seção - Projetos

Secretaria essa responsável por liberar projetos de edificações (arquitetônico e estrutural) no município e apoiar ao departamento de licitação municipal. Contratado como cargo comissionado antes mesmo de obter minha carteira profissional (CREA), tinha sob minha coordenação, 20 pessoas, sendo: assistentes administrativos, fiscais de obras e posturas, topógrafo, auxiliares de topografia e estagiários.

Atuação no planejamento e elaboração de planilhas orçamentárias para viabilização de obras públicas, verificação de regularidades de obras no município análise e aprovação de projetos e viabilização dos mesmos, elaboração de cronogramas e relatórios gerenciais de obras públicas utilizando software MS Project, elaboração de Memoriais Descritivos para realização de obras contratadas pelo município.

SECRETARIA MUNICIPAL DE OBRAS E MEIO AMBIENTE.

Período 10/2008 - 01/2011

Local: Conselheiro Lafaiete – MG. Cargo: Estagiário – Nível Superior.

Secretaria responsável por fiscalizar e liberar o andamento e execução de obras públicas no município. Atuei no suporte técnico em todo setor de construção, licitação e orçamento de obras públicas e licenciamentos ambientais do munícipio supracitado.

Idioma

Inglês – Lê: Bem Escreve: Razoável Conversa: Razoável

Aprimoramento Profissional

- Curso de Capacitação em GERENCIAMENTO DE PROJETOS UTILIZANDO SOFTWARE PRIMAVERA P6 – Parauapebas - Pará. 09/2012.
- Curso de Capacitação em GESTÃO DE PROJETOS IETEC Minas Gerais. 10/2013.
- Curso de Capacitação em MS Project 2013 SENAC São José do Rio Preto -SP. 10/2014.

Informática

Conhecimentos no Pacote Office Conhecimento no MS Project Conhecimento em *AutoCAD* Conhecimento em *ProjectWise*

Informações Adicionais

- Carteira Nacional de Habilitação Categoria B.
- Passaporte válido até 22/07/2019.
- Disponibilidade para atuação em todo território nacional e internacional, sob qualquer regime de trabalho.